【裁判字號】    89,易,539
【裁判日期】    890216
【裁判案由】    賭博
【裁判全文】
臺灣高雄地方法院刑事判決                          八十九年度易字第五三九號
    公  訴  人  臺灣高雄地方法院檢察署檢察官
    被      告  甲○○○
右列被告因賭博案件，經檢察官提起公訴（八十八年度偵字第二六七七五號），本院
判決如左：
    主  文
甲○○○共同連續意圖營利，聚眾賭博，處有期徒刑伍月，如易科罰金，以佰元折
算壹日。
扣案之傳真機壹台、電話答錄機壹台、估價單拾壹本、錄音帶貳卷，均沒收。
    事  實
一、甲○○○與綽號「阿美」之不詳姓名成年女子，共同基於意圖營利之概括犯意，
    自民國八十八年十月十二日起，由該綽號「阿美」之不詳姓名女子擔任組頭，甲
    ○○○擔任俗稱「柱仔腳」，並將其位於高雄縣林園鄉○○村○○路一九五巷一
    號住處闢為公眾得出入之場所，經營俗稱「六合彩」之賭局，聚集不特定之多數
    人，以附表所示俗稱「特三尾」、「二星」、「三星」、「台號」等四種方式，
    供參賭者每簽選一支號碼分別繳交如附表所示之賭資，猜號核對依香港政府所發
    行每星期二、四開獎之六合彩中獎號碼重新編組之號碼賭博財物，如簽中者，可
    按其簽賭種類贏得如附表所示倍數不等之彩金，否則所繳賭資悉歸該綽號「阿美
    」之女子所有，甲○○○則自每一簽賭號抽取二元之金錢，以此方式圖利。嗣於
    八十八年十月二十九日晚上七時二十分許，在上址為警當場查獲，並扣得甲○○
    ○所有供賭博犯罪用之傳真機一台、電話答錄機一台、估價單十一本、錄音帶二
    卷。
二、案經高雄縣警察局林園分局移送臺灣高雄地方法院檢察署檢察官偵察起訴。
    理  由
一、訊據被告甲○○○供認有於右揭時地擔任俗稱「柱仔腳」設置「六合彩」之賭局
    ，聚集不特定之多數人，以附表所列之方式，猜號核對香港政府發行每星期二、
    四開獎之六合彩中獎號碼重新編組之號碼賭博財物之事實不諱，核與其在警訊時
    及檢察官偵查中供述之情節相符，並有被告所有供賭博犯罪用之傳真機一台、電
    話答錄機一台、估價單十一本、錄音帶二卷扣案可資可証，被告確有右揭供給賭
    場、聚眾賭博及普通賭博犯行，已堪認定。
二、查高雄縣林園鄉○○村○○路一九五共一號雖係住宅，惟既供不特定之多數人出
    入簽賭，自屬公眾得出入之場所，核被告甲○○○意圖營利提供場所聚眾賭博，
    係犯刑法第二百六十八條之供給賭場及聚眾賭博罪；又被告就附表所列方式兼與
    其他簽賭者，同在公眾得出之場所賭博財物，係犯刑法第二百六十六條第一項前
    段之賭博罪。被告前後供給賭場、聚眾賭博及普通賭博犯行，均係反覆實施而犯
    同一之罪名，顯係各基於一概括犯意，均應論以連續犯，分別以一罪論。被告所
    犯圖利供給賭場、圖利聚眾賭博及普通賭博三罪，係基於一個賭博犯意之決定，
    達成其同一犯罪之各個舉動，應屬法律概念之一行為，其一行為觸犯上開三罪名
    ，為想像競合犯，應依刑法第五十五條規定從一重之圖利聚眾賭博罪處斷。又被
    告與綽號「阿美」之不詳姓名成年女子間，有犯意聯聯及行為分擔，均為共同正
    犯。審酌被告並無前科，有臺灣高等法院被告全國前案紀錄表及臺灣高雄地方法
    院檢察署刑案資料查註紀錄表各一件附卷可稽，素行尚佳，其經營俗稱之「六合
    彩」賭博，雖嚴重危害社會經濟秩序，惟其經營期間未久，所獲利益非鉅，且犯
    後坦承犯行態度良好等一切情狀，量處如主文所示之刑，並諭知易科罰金之折算
    標準。扣案之傳真機一台、電話答錄機一台、估價單十一本、錄音帶二卷，均係
    被告所有，且係供犯罪所用之物，業據被告供明在卷（見本院八十九年二月十五
    日審判筆錄），均依刑法第三十八條第一項第二款併為沒收之諭知。
據上論斷，應依刑事訴訟法第二百九十九條第一項前段，刑法第二十八條、第五十六
條、第二百六十六條第一項前段、第二百六十八條、第五十五條、第四十一條、第三
十八條第一項第二款，罰金罰鍰提高標準條例第一條前段、第二條，判決如主文。
本案經檢察官洪信旭到庭執行職務。
中    華    民    國      八十九      年      二      月      十六      日
                                    臺灣高雄地方法院刑事庭
                                        法  官  李麗珠
右正本證明與原本無異。
如不服本判決，應於判決送達後十日內，向本院提出上訴狀。
                                        書記官  簡鴻雅
中    華    民    國      八十九      年      二      月      十六      日
附錄本判決論罪之法條：
刑法第二百六十六條第一項前段
在公共場所或公眾得出入之場所賭博財物者，處一千元以下罰金。
刑法第二百六十八條
意圖營利，供給賭博場所或聚眾賭博者，處三年以下有期徒刑，得併科三千元元以下
罰金。
附表：
┌──┬──┬────────────────┬───────┬────┐
│編號│俗稱│  賭    博      方      式      │  所犯法條    │備    註│
├──┼──┼────────────────┼───────┼────┤
│    │    │由賭客自○○○至九九九共一千個號│              │        │
│    │特  │碼中，每簽押一個號碼，賭注新台幣│刑法第二百六十│        │
│一  │    │（下同）九十元，猜六合彩三、四、│六條第一項前段│        │
│    │三  │五、組個位數號碼依序組三位數字，│、第二百六十八│        │
│    │    │如押中由組頭給付二萬元之賭金，如│條            │        │
│    │尾  │不中，賭注歸組頭所有。          │              │        │
├──┼──┼────────────────┼───────┼────┤
│    │港  │核對香港政府發行每星期二、四開獎│              │        │
│    │碰  │六合彩六組號碼，每次猜押二組號碼│刑法第二百六十│        │
│二  │二  │（０一號－四十七號），每二組賭注│六條第一項前段│        │
│    │星  │八十元，如二組均押中，可得五千元│、第二百六十八│        │
│    │    │賭金，如未押中，賭金歸組頭所有。│條            │        │
├──┼──┼────────────────┼───────┼────┤
│    │港  │核對香港政府發行每星期二、四開獎│              │        │
│    │碰  │六合彩六組號碼，每次猜押三組號碼│刑法第二百六十│        │
│三  │三  │（０一號－四十七號），每三組賭注│六條第一項前段│        │
│    │星  │八十元，如三組均押中，可得五萬元│、第二百六十八│        │
│    │    │賭金，如未押中，賭金歸組頭所有。│條            │        │
├──┼──┼────────────────┼───────┼────┤
│    │台  │由賭客自○○至九九一百個號碼中，│              │        │
│    │    │每簽押一個號碼，賭注八十五元，猜│刑法第二百六十│        │
│四  │    │押六合彩各組個位數號碼依序組成之│六條第一項前段│        │
│    │    │五組二位數，如押中，由組頭給付五│、第二百六十八│        │
│    │號  │千元賭金，如未押中，賭金歸組頭所│條    │        │
│    │    │有。                            │              │        │
└──┴──┴────────────────┴───────┴────┘


司法院資訊處製作；財團法人民間司法改革基金會備份。
